【裁判字號】    90,易,151
【裁判日期】    900213
【裁判案由】    毒品危害防制條例
【裁判全文】
臺灣高雄地方法院刑事判決                            九十年度易字第一五一號
    公  訴  人  臺灣高雄地方法院檢察署檢察官
    被      告  甲○○
右列被告因毒品危害防制案件，經檢察官提起公訴（八十九年度毒偵字第四八七二號
、八十九年度偵字第一八一０三），本院判決如左：
    主  文
甲○○連續施用第二級毒品，處有期徒刑肆月，如易科罰金，以參佰元折算壹日。
    事  實
一、甲○○曾於民國八十八年間因竊盜罪經法院判處有期徒刑一年一月，緩刑四年。
    詎不知警惕，復於八十八年間因施用第二級毒品安非他命案件，由台灣高雄地方
    法院檢察署檢察官（下稱檢察官）聲請本院裁定送觀察勒戒後，認無繼續施用毒
    品之傾向，經檢察官於八十八年九月三日以八十八年度毒偵字第三九三號不起訴
    處分確定，惟甲○○於上開不起訴處分確定後五年以內，又基於概括之犯意，自
    八十八年九月底某日起至八十九年八月十一日中午十二時許止，連續在高雄縣岡
    山鎮致遠新村其不詳姓名朋友住處，以安非他命晶體置於燈泡內，下端以火燒烤
    加熱，使安非他命晶體汽化成煙霧予以吸用之方式，施用第二級毒品安非他命多
    次。嗣於八十九年七月十三日零時五十分許，在高雄縣岡山鎮致遠新村由蔣明祥
    駕駛之車牌號碼ＶＫ－九八五二號自小客車內為警查獲，並扣得非其所有之安非
    他命殘渣袋一個；又於八十九年八月十二日零時二十分許，在高雄縣岡山鎮大西
    洋遊藝場後側停車場為警查獲，並在其駕駛之車牌號碼ＺＧ－一七三五號自小客
    車內扣得非其所有之含安非他命殘渣燈泡一個、塑膠瓶一個、玻璃瓶一個、七星
    牌香煙盒一個、吸管二支。經檢察官聲請本院以八十九年度毒聲字第八一二二號
    裁定送觀察勒戒後，認有繼續施用毒品之傾向，再由檢察官聲請本院以八十九年
    毒聲字第九七九一號裁定令入戒治處所施以強制戒治迄今。
二、案經高雄縣警察局岡山分局報請台灣高雄地方法院檢察署檢察官偵查起訴。
    理  由
一、訊據被告甲○○對於如何於上述時間地點施用第一級毒品多次之事實坦承不諱，
    又其於前揭時地為警查獲後於警訊時親自採集之尿液，經檢驗結果，均呈甲基安
    非他命陽性反應，有高雄縣政府衛生局八九煙檢字第二一七六號、八九煙檢字第
    二二九０號煙毒尿液檢驗成績書二紙附卷可稽，足徵被告自白施用安非他命洵與
    事實相符，得資為論罪科刑之依據。而被告於八十八年間因施用第二級毒品安非
    他命，經檢察官聲請本院裁定送觀察勒戒後，認無繼續施用毒品之傾向，由檢察
    官於八十八年九月三日以八十八年度毒偵字第三九三號不起訴處分確定乙節，有
    上開不起訴處分書在卷可按。又被告因本件施用第二級毒品安非他命案件，經檢
    察官聲請本院以八十九年度毒聲字第八一二二號裁定送觀察勒戒後，認有繼續施
    用毒品之傾向，再由檢察官聲請本院以八十九年毒聲字第九七九一號裁定令入戒
    治處所施以強制戒治迄今等情，有檢察官聲請裁定將被告送觀察勒戒聲請書、本
    院八十九年十一月九日高貴刑辰八九毒聲字第八一二二字第四六六０九號函、台
    灣高雄看守所附設勒戒處所八十九年十二月四日高所坤戒勒字第五二五五號函檢
    附之有無繼續施用毒品傾向證明書、檢察官聲請裁定令入戒治處所施以強制戒治
    聲請書、本院八十九年度毒聲字第九七九一號刑事裁定、檢察官戒治處分執行指
    揮書各一份在卷足憑。事證明確，被告犯行堪以認定。
二、核被告所為，係犯毒品危害防制條例第十條第二項施用第二級毒品罪。其施用第
    二級毒品安非他命前後，持有安非他命之低度行為，應為施用之高度行為所吸收
    ，不另論其持有第二級毒品罪。被告先後多次施用第二級毒品之犯行，時間緊接
    ，犯罪構成要件相同，顯係基於概括犯意反覆為之，應依連續犯之規定論以一罪
    ，並依法加重其刑。爰審酌被告曾有如事實欄所示之犯罪紀錄，有本院被告院內
    索引卡紀錄表、台灣高等法院被告全國前案紀錄表在案可考，素行尚非良好，對
    其施用毒品之行為不知悛悔，且施用期間非短，對於社會秩序亦有危害，惟其犯
    後坦承罪行，態度難謂不佳等一切情狀，量處如主文所示之刑，並諭知易科罰金
    之折算標準，以資懲儆。
三、被告係自八十八年九月底某日起至八十九年八月十一日中午十二時許止有連續施
    用第二級毒品安非他命之犯行，公訴意旨僅起訴被告於八十九年七月時三日二時
    許及八十九年八月十二日上午三時許回溯廿四小時內某時施用安非他命，其餘被
    告各次施用安非他命部分未據起訴，惟該部分與起訴事實有連續犯之裁判上一罪
    關係，為起訴效力所及，本院自應併予審究。
四、扣案之安非他命殘渣袋一個、含安非他命殘渣燈泡一個、塑膠瓶一個、玻璃瓶一
    個、七星牌香煙盒一個及吸管二支，被告於警訊、偵查及本院審理時均否認係其
    所有，復查無其他積極證據證認係被告所有且與本件犯罪有關，尚乏沒收依據，
    應由檢察官依法另行處理。
據上論斷，應依刑事訴訟法第二百九十九條第一項前段，毒品危害防制條例第十條第
二項，刑法第十一條前段、第五十六條、第四十一條，罰金罰鍰提高標準條例第二條
，判決如主文。
本案經檢察官黃文冠到庭執行職務。
中      華      民      國      九十      年      二      月    十三    日
                                  臺灣高雄地方法院刑事庭
                                      法  官    郭錦茂
右正本證明與原本無異。
如不服本判決，應於判決送達後十日內，向本院提出上訴狀。
                                      書記官    賴佳慧
中    華    民    國      九十      年      二      月      十四      日
附錄本判決論罪科刑法條：
毒品危害防制條例第十條第二項：
  施用第二級毒品者，處三年以下有期徒刑。


司法院資訊處製作；財團法人民間司法改革基金會備份。
